臺灣高等法院花蓮分院刑事裁定　　　　　 100年度抗字第19號
抗　告　人
即　被　告　李宏勳
上列抗告人因公共危險案件，不服臺灣花蓮地方法院中華民國
100年2月18日上訴駁回之裁定（99年度交易字第152號），提起
抗告，裁定如下：
    主  文
抗告駁回。
    理  由
一、抗告意旨略以：我過年回來才收到，馬上寫上訴狀（見100
    年2月10日上訴狀）；伊非現行犯，當時車子不在行駛中，
    也沒有發動；警方是否為了立功，到處亂抓人，進派出所後
    ，非執勤者問筆錄，而是其同事問的；原審量刑太重祈求寬
    諒，查明真相；我至今已有一年多未飲酒，已戒掉了，當天
    身體上有內傷，朋友才介紹喝1杯藥酒（見100年3月1日上訴
    狀）云云。
二、按提起上訴，應於送達判決後10日內為之，又原審法院認為
    上訴不合法律上之程式或法律上不應准許或其上訴權已經喪
    失者，應以裁定駁回之，刑事訴訟法第349條、第362條前段
    定有明文。次按期間之計算依民法之規定，刑事訴訟法第65
    條著有明文，而一定期間內應為意思表示者，其期間之末日
    為星期日、紀念日或其他休息日時，依民法第122條規定，
    既應以其休息日之次日代之，則關於刑事訴訟計算法定期間
    時，如果期間之末日及其翌日均為上述之休息日，即均應不
    予算入（最高法院29年上字第2347號判例意旨參照）。
三、經查，抗告人即被告李宏勳所犯公共危險案件，經原審於民
    國100年1月11日以99年度交易字第152號判決後，於同年月
    14日將判決正本送達於抗告人親自收受，有臺灣花蓮地方法
    院送達證書乙紙在卷可稽（見原審卷第40頁）；又因抗告人
    住所地位於花蓮縣玉里鎮，非居住於臺灣花蓮地方法院所在
    地即花蓮縣花蓮市內，依法應扣除在途期間3日，是抗告人
    之上訴期間自判決送達之翌日起算，至同年月28日即已屆滿
    ，惟抗告人遲至同年2月11日始行上訴，此有蓋有臺灣花蓮
    地方法院收狀章戳之上訴狀附卷可考（見原審卷第42頁），
    已逾越法定上訴期間，其上訴違背法律上之程式，且無從補
    正，自應由原審以裁定駁回其上訴。
四、原裁定以被告逾上訴期間提起上訴，因而裁定駁回抗告人上
    訴。本院經核原判決認事用法，均無違誤。抗告人抗告意旨
    ，指摘原裁定不當，為無理由，應予駁回（至於抗告人所執
    非現行犯，非行駛狀態‧‧‧量刑太重等等其餘實體上之抗
    辯，因抗告人逾期提起上訴，應先裁定駁回其上訴，其餘實
    體上之抗辯事由，已非本院所能審酌，附此敘明）。
據上論斷，應依刑事訴訟法第412條，裁定如主文。
中    華    民    國   100    年    4     月    27    日
                      刑事庭審判長法  官   謝志揚
                                  法  官   許仕楓
                                  法  官   李水源
以上正本證明與原本無異。
本件不得再抗告。
中    華    民    國   100    年    4     月    27    日
                                  書記官   陳有信